【裁判字號】    97,審易,1279
【裁判日期】    970919
【裁判案由】    竊盜
【裁判全文】
臺灣桃園地方法院刑事判決            97年度審易字第1279號
公  訴  人  臺灣桃園地方法院檢察署檢察官
被      告  乙○○
上列被告因竊盜案件，經檢察官提起公訴（97年度偵字第 13549
號），本院判決如下：
    主  文
乙○○竊盜，累犯，處有期徒刑捌月。
    事  實
一、乙○○前於民國93年間因竊盜案件，經本院以93年度易字第
    388號判決判處有期徒刑1年4月確定，甫於95年1月12日縮刑
    期滿執行完畢。詎猶未知悔改，意圖為自己不法之所有，於
    96年9月6日凌晨2時30分許，前往新竹縣湖口鄉○○路123號
    之「中興公有立體停車場」地下室內，竊得上址配電箱內甲
    ○○所有之電纜線，長約 600公尺，嗣因甲○○察覺電纜線
    失竊，報警處理，為警在該停車場地下室配電箱把手處附近
    ，採得指紋，送請鑑驗後，與乙○○留存之指紋檔案相符，
    始循線查獲。
二、案經新竹縣政府警察局竹北分局報請臺灣新竹地方法院檢察
    署檢察官呈請臺灣高等法院檢察署檢察長令轉臺灣桃園地方
    法院檢察署檢察官偵查起訴。
    理  由
一、本件認定事實所引用之證據方法（詳下述及者，包含人證、
    書證、物證等），並無證據證明係公務員違背法定程序所取
    得，檢察官、被告乙○○於審判期日對本院提示之卷證均陳
    明沒意見，而未提出證據能力方面之爭執，且卷內之文書證
    據，亦無刑事訴訟法第159條之4之顯有不可信之情況或其他
    不得作為證據之情形，本院審酌引為證據亦為適當，是依刑
    事訴訟法第159條之1第2項、第159條之4、之5等規定，下述
    認定事實所引用之證據方法均有證據能力，合先敘明。
二、訊據被告乙○○矢口否認有上開竊盜犯行，辯稱：伊老家就
    在湖口三元宮附近，伊未去過上址，亦無在上址行竊，不知
    為何留下指紋云云。惟查，上址電纜線失竊乙情，業據證人
    甲○○於警詢時證述歹徒趁管理人員不注意時侵入其承租停
    車場地下室行竊電纜線等情綦詳，並有失竊現場照片8 張、
    報案三聯單1 份等附卷可稽。關於本案失竊地點是否一般人
    停車之顧客可隨意進入一節，證人甲○○於本院審理時具結
    證稱：失竊地點是在地下室，為私密空間，非為停車場之類
    的開放空間，除非是台電相關部門的員工獲得許可後才能進
    入，一般人無法進入，發現失竊報案後警方到場採得指紋等
    語，是該地點顯非開放予一般人使用之空間。又採獲指紋之
    處所係在地下室配電箱線路門把上，送請鑑驗後，與被告留
    存之檔案資料相符，有採證照片2 張及內政部警政署刑事警
    察局96年11月15日刑紋字第0960168561號鑑驗書1 份在卷足
    憑，若非被告本人確實開啟配電箱門把行竊，實無留下其指
    紋之理，是被告辯稱未曾到案發地點云云，均與事實不符。
    至於被告要求調閱停車場監視錄影畫面確認其未曾到場云云
    ，本院認上開事證已經證明被告犯行，而無調查必要，綜上
    ，被告上開辯詞應係臨訟卸責之詞，不足採信。
    本件事證明確，被告犯嫌堪以認定，應依法論科。
三、核被告所為，係犯刑法第320條第1項之竊盜罪。被告有如事
    實欄所載之科刑執行紀錄，有臺灣高等法院被告前案紀錄表
    在卷可佐，其於前案執行完畢後 5年內故意再犯本件有期徒
    刑以上之罪者，為累犯，應依刑法第47條第 1項之規定，加
    重其刑。爰審酌被告前有竊盜前科、素行非佳、及其竊盜之
    方法、涉案程度、所生危害，於本院審理中仍矢口否認犯行
    ，難認有何悔改之意等一切情狀，量處如主文所示之刑。
據上論斷，依刑事訴訟法第284條之1、第299條第1項前段，刑法
第320條第1項、第47條第1項，判決如主文。
本案經檢察官顏世翠到庭執行職務。
中    華    民    國    97    年     9    月    19    日
                    刑事庭  法  官  林孟宜
以上正本證明與原本無異。
如不服本判決，應於判決送達後10日內向本院提出上訴狀（應附
繕本），其未敘述上訴理由者，應於上訴期間屆滿後20日內補提
理由書狀於本院，上訴於臺灣高等法院。
                            書記官  洪明媚
中    華    民    國    97    年     9    月    19    日
附錄本案論罪科刑法條：
中華民國刑法第320條
（普通竊盜罪、竊佔罪）
意圖為自己或第三人不法之所有，而竊取他人之動產者，為竊盜
罪，處 5 年以下有期徒刑、拘役或 5 百元以下罰金。
意圖為自己或第三人不法之利益，而竊佔他人之不動產者，依前
項之規定處斷。
前二項之未遂犯罰之。


司法院資訊處製作；財團法人民間司法改革基金會備份。
